臺灣桃園地方法院民事裁定
111年度壢簡字第1507號
原      告  竹里館一期社區管理委員會

法定代理人  陳佩伶  


原      告  竹里館二期社區管理委員會

法定代理人  吳家富  


上列原告與被告沈德鈞間請求確認通行權存在等事件，本院裁定
如下：
    主    文
原告應於本裁定送達後14日內，查報訴訟標的價額，並依民事訴
訟法第77條之12或第77條之13所定費率，按系爭訴訟標的價額補
繳裁判費，逾期即駁回其訴。
    理  由
一、按提起民事訴訟者應依民事訴訟法第77條之13規定繳納裁判
    費，此為必備之程式；起訴不合程式，依其情形可以補正者
    ，審判長應定期間命其補正，如未補正，法院應以裁定駁回
    之，民事訴訟法第249條第1項定有明文。次按訴訟標的之價
    額，由法院核定。核定訴訟標的之價額，以起訴時之交易價
    額為準；無交易價額者，以原告就訴訟標的所有之利益為準
    。以一訴主張數項標的者，其價額合併計算之。但所主張之
    數項標的互相競合或應為選擇者，其訴訟標的價額，應依其
    中價額最高者定之。以一訴附帶請求其孳息、損害賠償、違
    約金或費用者，不併算其價額，民事訴訟法第77條之1第1項
    、第2項、第77條之2分別定有明文。復按鄰地通行權之行使
    ，在土地所有人方面，為其所有權之擴張，在鄰地所有人方
    面，其所有權則因而受限制，依民事訴訟法第77條之5之規
    定，鄰地通行權訴訟標的之價額，如主張通行權之人為原告
    ，應以其土地因通行鄰地所增價額為準；如否認通行權之人
    為原告，則以其土地因被通行所減價額為準。
二、查原告主張坐落桃園市○○區○○段0000地號土地原係分割自同
    段33地號土地而來，前經訴外人即負責興建原告竹里館社區
    之建商負責人張水田與訴外人即該筆土地所有權人謝乾豪之
    繼承人（即訴外人謝新祥等人）訂立租賃書，約定就該筆土
    地其中位於原告社區大門口連接中正路之區域出租予張水田
    及其繼受人作為社區車輛通行使用，直至道路徵收之日為止
    ，後被告自謝新祥買受取得系爭原33地號土地之應有部分，
    被告應可知悉上開租賃契約一事，卻雇工刨除其路面，破壞
    原告社區全體住戶通行，為此提起本件訴訟，並聲明：(一)
    確認原告社區全體住戶就桃園市○○區○○段0000地號如附圖標
    示範圍土地之通行權存在。(二)被告應容忍原告社區全體住
    戶通行前項土地，不得為妨礙阻撓通行之行為等語，均在達
    成供其通行之目的，經濟利益相同，揆諸上開判例意旨，其
    訴訟標的價額應以原告社區全體住戶因得通行被告土地所增
    加之價額為準，惟原告未提出相關證明文件，致本院無法核
    定該部分訴訟標的價額；限原告於收受本裁定後14日內，提
    出足供認定原告社區全體住戶因通行被告土地所增價額之資
    料（如鑑價機構之鑑價報告），以查報本件訴訟標的價額，
    並依民事訴訟法第77條之13所定費率，按本件訴訟標的價額
    補繳裁判費，逾期未補正即駁回原告之訴，特此裁定。
三、依民事訴訟法第249條第1項但書，裁定如主文。
中　　華　　民　　國　　111 　年　　9 　　月　　26　　日
                  中壢簡易庭      法  官  張得莉
以上為正本係照原本作成。
本件不得抗告。
中　　華　　民　　國　　111 　年　　9 　　月　　26　　日
                                  書記官  鄭涵勻